臺灣苗栗地方法院刑事判決　　　　　　　　　　　　　　九十三年度訴字第二０號
　　公　訴　人　臺灣苗栗地方法院檢察署檢察官
　　被　　　告　甲○○
右列被告因違反槍砲彈藥刀械管制條例案件，經檢察官提起公訴（九十二年度偵字第
四三六七號）本院依簡式審判程序審理，判決如左：
    主  文
甲○○未經許可，寄藏其他可發射子彈具有殺傷力之改造手槍，處有期徒刑壹年肆月
，併科罰金新臺幣伍萬元，罰金如易服勞役，以新臺幣玖佰元即銀元佰元折算壹日
。扣案之仿BERETTA廠八四型半自動手槍製造之改造玩具手槍壹支（含彈匣壹個，槍
枝管制編號：0000000000號）及改造子彈顆均沒收。
　　事　實
一、甲○○曾於民國八十九年間因竊盜案，經本院判處有期徒刑七月確定，現入獄服
    刑中（不構成累犯）。
二、甲○○明知具有殺傷力之改造玩具手槍、改造子彈係管制物品，未經許可，不得
　　寄藏、持有，竟於九十二年十月中旬某日，在其位於苗栗縣頭份鎮○○路○段一
　　九五號住處，受其姓名、年籍不詳綽號「建龍」之成年友人之託，受寄具有殺傷
　　力之仿BERETTA廠八四型半自動手槍製造之改造玩具手槍一支（含彈匣一個，槍
  　枝管制編號：0000000000號）及改造子彈四顆，並將之藏放於上開住
    處中。嗣於九十二年十一月五日八時五十分許，經警持搜索票前往其上開住處搜
    索而查悉上情，並扣得前開具有殺傷力之改造玩具手槍一支、改造子彈四顆（送
    鑑定經試射一顆，僅剩三顆具有殺傷力）。
三、案經新竹市警察局移送臺灣苗栗地方法院檢察署檢察官偵查起訴。
    理  由
一、程序方面：
    本件被告甲○○所犯為槍砲彈藥刀械管制條例第十一條第四項等罪，核屬刑事訴
    訟法第二百七十三條之一第一項所定死刑、無期徒刑、最輕本刑為三年以上有期
    徒刑以外之罪，亦非高等法院管轄之第一審案件，而被告於本院行準備程序中就
    被訴事實為有罪之陳述，經告知被告簡式審判程序之旨並聽取當事人意見後，本
    院合議庭裁定由受命法官獨任進行簡式審判程序，合先敘明。
二、認定犯罪事實所根據的證據及理由：
    (一)被告甲○○於偵、審中自白前揭犯行。
    (二)查獲時現場照片二幀（偵卷第十六頁）在卷足憑，另有改造玩具手槍一支及改
      造子彈四顆扣案可資佐證。
    (三)前開槍、彈經送內政部刑事警察局鑑定，認改造手槍一支，係仿BERETTA廠八
      四型半自動手槍製造之玩具手槍換裝土造金屬槍管而成之改造手槍，機械性能
      良好，可擊發適用子彈，具有殺傷力；改造子彈四顆，均係土造子彈（具直徑
　　　約八‧四ｍｍ之金屬彈頭），採樣一顆試射，可擊發，認具殺傷力等語，有該
  　　局九十二年十二月十二日刑鑑字第０九二０二一二七０六號槍彈鑑定書一份足
    　稽。
    (四)由上述各節參互佐證，被告自白核與事實相符，應堪採信。本件事證明確，被
      告前揭犯行足以認定。
三、論罪科刑的理由：
    (一)按槍砲彈藥刀械管制條例雖將「持有」與「寄藏」為分別之處罰規定，則單純
      之「持有」，固不包括「寄藏」，但「寄藏」之受人委託代為保管，其保管之
      本身所為之「持有」，既係「寄藏」之當然結果，法律上自宜僅就「寄藏」行
　　　為為包括之評價，不應另就「持有」予以論罪（最高法院七十四年台上字第三
  　　四００號判例參照），是核被告四人所為，係犯槍砲彈藥刀械管制條例第十一
　　　條第四項之未經許可寄藏其他可發射子彈具有殺傷力之槍砲罪、第十二條第四
  　　項之未經許可寄藏子彈罪。
    (二)被告同時寄藏改造手槍及改造子彈，係一行為觸犯數罪名，為想像競合犯，應
      依刑法第五十五條規定，從一重之未經許可寄藏其他可發射子彈具有殺傷力之
      槍砲罪處斷。
    (三)審酌被告犯罪之動機，及非法寄藏槍、彈，對社會治安潛藏之危險非輕，惟其
      並未持以犯罪，且犯後坦承犯行，態度良好等一切情狀，量處如檢察官求處主
      文所示之刑，併科罰金部分並諭知易服勞役之折算標準。
    (四)扣案之仿BERETTA廠八四型半自動手槍製造之改造玩具手槍一支（含彈匣一個
      ，槍枝管制編號：0000000000號）及改造子彈三顆（未含鑑驗時已
      試射的一顆），為違禁物，應依刑法第三十八條第一項第一款之規定宣告沒收
      。至扣案之改造子彈一顆既經鑑驗試射業如前述，已失其原有之結構及效能，
      不具殺傷力，並非違禁物，爰不另為沒收之諭知，併此敘明。
四、適用法律依據：
    (一)刑事訴訟法第二百七十三條之一第一項，第二百九十九條第一項前段。
    (二)槍砲彈藥刀械管制條例第十一條第四項、第十二條第四項。
    (三)刑法第十一條前段、第五十五條、第四十二條第二項、第三十八條第一項第一
      款。
    (四)罰金罰鍰提高標準條例第二條。
    (五)現行法規所定貨幣單位折算新台幣條例第二條。
本案經檢察官林文中到庭執行職務。
中　　　華　　　民　　　國　　九十三　　年　　　三　　　月　　 十七 　　日
                          　　　臺灣苗栗地方法院刑事第二庭
                                    　　法　官  張　文　毓
右正本證明與原本無異
如不服本判決應於送達後十日內向本院提出上訴狀
                                        書記官  黃  士  益
中　　　華　　　民　　　國　　九十三　　年　　　三　　　月　　 十七 　　日
附錄論罪科刑法條
槍砲彈藥刀械管制條例第十一條第四項：
未經許可，持有、寄藏或意圖販賣而陳列第一項所列槍砲者，處一年以上七年以下有
期徒刑，併科新臺幣七百萬元以下罰金。
槍砲彈藥刀械管制條例第十二條第四項：
未經許可，持有、寄藏或意圖販賣而陳列子彈者，處五年以下有期徒刑，併科新台幣
三百萬元以下罰金。
